臺灣高等法院臺中分院刑事裁定　　　　 100年度抗字第1012號
抗　告　人
即受 刑 人　洪春福
　　　　　　　（現於法務部矯正署臺中監獄臺中分監執行中）
上列抗告人即受刑人因恐嚇等案件，不服臺灣臺中地方法院中華
民國100年10月31日100年度聲字第4252號裁定（檢察官執行之指
揮：臺灣臺中地方法院檢察署100年度執更字第2938號），提起
抗告，本院裁定如下：
    主  文
抗告駁回。
    理  由
一、本件抗告人即受刑人洪春福（下稱受刑人）抗告意旨係以：
    受刑人自民國（下同）100年9月6日即入監執行，期間從未
    收受臺灣臺中地方法院100年度聲字第3716號裁定文書，亦
    無簽收該裁定書，該裁定自不生送達之效力。是受刑人於
    100年10月18日所具聲明異議狀當視為理由補充，容無「一
    事不再理」之餘地。而受刑人之在監證明，證明受刑人自10
    0年9月6日即入監執行，該裁定未依刑事訴訟法第56條規定
    送達裁定文書予受刑人；又抗告人之清寒證明，證明受刑人
    家父、伯父身患重障，僅賴受刑人一人獨自撫養照護之事實
    ；而鄰里鄉民陳情書，證明確有因受刑人入監執行，招致其
    家庭父老無以自理生活之困擾，為此提起抗告等語。
二、按受刑人或其法定代理人或配偶，以檢察官執行之指揮為不
    當者，得向諭知該裁判之法院聲明異議，刑事訴訟法第484
    條固有明文。惟一事不再理為刑事訴訟法上一大原則（最高
    法院55年度台非字第176號判例要旨參照），是對於檢察官
    之執行指揮聲明異議，自應有一事不再理原則之適用（最高
    法院99年度台抗字第298號裁定要旨參照）。
三、經查，受刑人前因恐嚇等案件，以臺灣臺中地方法院檢察署
    檢察官對其所核發不准易科罰金並發監執行之100年度執更
    字第2938號執行指揮書之執行指揮不當，向原審法院具狀聲
    明異議，業經原審法院於100年10月18日以100年度聲字第37
    16號裁定，以其聲明異議為無理由而駁回在案，此有該刑事
    裁定附卷可稽（見原審卷第13頁、第14頁），並經原審調取
    上開案卷核閱屬實。受刑人嗣於100年10月17日（原審裁定
    誤載為18日）仍就同一事實即檢察官上開執行之指揮再行提
    起本件聲明異議，自有違一事不再理之原則，原審據此駁回
    受刑人之異議，核屬有據。而受刑人雖以其於100年9月6日
    即入監執行，並未收受原審法院100年度聲字第3716號裁定
    等為由抗告，惟此僅關於該裁定是否合法送達問題，並無礙
    於其仍係就同一事實再行提起本件聲明異議而有違一事不再
    理之事實。是受刑人徒執前詞提起抗告，指摘原裁定不當，
    並無理由，應予駁回。
據上論斷，應依刑事訴訟法第412條，裁定如主文。
中    華    民    國   100    年    11    月    28    日
            刑事第十二庭  審判長法  官  康  應  龍
                                法  官  黃  家  慧
                                法  官  王  國  棟
以上正本證明與原本無異。
不得再抗告。
                                書記官  廖  昭  容
中    華    民    國   100    年    11    月    28    日